臺灣基隆地方法院基隆簡易庭小額民事判決
110年度基小字第1535號
原      告  裕邦信用管理顧問股份有限公司

法定代理人  陳載霆  
訴訟代理人  蘇偉譽  
            鍾芊毓  

被      告  林立宇  
上列當事人間請求給付電信費事件，本院於民國110年8月4日言
詞辯論終結，判決如下：
    主  文
被告應給付原告新臺幣捌仟柒佰貳拾伍元，及自民國一百零九年
九月十一日起至清償日止，按年息百分之五計算之利息。 
原告其餘之訴駁回。
訴訟費用新臺幣壹仟元，由被告負擔新臺幣肆佰元，餘由原告負
擔。
本判決原告勝訴部分得假執行，但被告如以新臺幣捌仟柒佰貳拾
伍元為原告預供擔保，得免為假執行。
    事實及理由
壹、程序部分
　　按債務人對於支付命令之全部或一部，得於送達後20日之不
    變期間內，不附理由向發命令之法院提出異議。債務人對於
    支付命令於法定期間合法提出異議者，支付命令於異議範圍
    內失其效力，以債權人支付命令之聲請，視為起訴或聲請調
    解。民事訴訟法第516條第1項及第519條第1項分別定有明文
    。本件原告向本院聲請對被告發支付命令，經本院於民國11
    0年4月16日核發110年度司促字第2792號支付命令，被告於
    法定期間內具狀提出異議，有本院前揭支付命令、送達證書
    及被告民事支付命令異議狀在卷可憑，依前揭規定，本院上
    開支付命令失其效力，應以原告支付命令之聲請，視為起訴
    ，先予敘明。
貳、實體部分　　
一、原告起訴主張：
    被告前向訴外人亞太電信股份有限公司(下稱亞太電信公司)
    申請租用0000000000門號使用，惟未約繳納電信費，迄今尚
    積欠電信費用新臺幣(下同)13,088元及提前終止契約之專案
    補償款(即違約金)8,725元，合計21,813元。嗣亞太電信公
    司於109年9月11日將上開債權讓與原告，迭經催討未果，為
    此提起本件訴訟，並聲明：㈠被告應給付原告21,813元，及
    自109年9月11日起至清償日止，按年息百分之5計算之利息
    。㈡訴訟費用由被告負擔。
二、被告抗辯略以：
　　對於積欠原告所主張之電信費及專案補償款(即違約金)金額
    ，均無爭執，惟提出時效抗辯等語。並聲明：請求駁回原告
    之訴。
三、經查，原告主張被告前向亞太電信公司申請租用前揭行動電
    話門號使用，尚積欠電信費13,088元及專案補償款(即違約
    金)8,725元，合計21,813元，嗣亞太電信公司於109年9月11
    日將上開債權讓與原告並通知被告等情，業據提出欠費門號
    資訊附表、債權讓與通知書、中華郵政掛號郵件收件回執、
    債權讓與證明書、行動電話服務申請書及專案同意書等件影
    本為證，且為被告所不爭執，堪信為真。
四、按消滅時效，自請求權可行使時起算；時效完成後，債務人
    得拒絕給付，民法第128條前段、第144條1項分別定有明文
    。本件被告提出時效抗辯，經查：
　㈠電信費部分：
　　按關於電信服務為電信業者提供之商品，而電話費為其提供
    商品之代價，則對用戶之電話費請求權，應有民法第127條
    第8款2年短期時效之適用（臺灣高等法院暨所屬法院92年法
    律座談會民事類提案第4號研討結果參照）。又主權利因時
    效消滅者，其效力及於從權利，民法第146條定有明文。經
    查，原告主張本件最後一期帳單日期為101年1月10日，請求
    權時效應自101年1月10日起算等情，為被告所無爭執，則本
    件請求權時效應自101年1月10日起算，則就上揭電信費債權
    13,088元部分，於103年1月9日罹於2年之消滅時效。而原告
    於110年4月14日始具狀向本院聲請發支付命令，此有民事支
    付命令聲請狀上所蓋本院收文戳章在卷可憑，且原告亦未提
    出於103年1月9日前有何中斷時效之事由及證據，是原告電
    信費之請求權及此部分之利息債權已罹於時效，被告就此部
    分提出時效抗辯而拒絕給付，為有理由。
  ㈡專案補償款部分：
    按違約金係於債務人逾期給付後陸續發生，債務人為時效抗
    辯前已發生之違約金獨立存在，其請求權消滅時效為15年。
　　經查，原告主張其所請求之專案補償款係屬違約金之性質，
    其時效期間為15年等情，為被告所無爭執，而被告係於96年
    8月23日向亞太電信公司申租上揭行動電話服務，有行動電
    話服務申請書在卷可稽，則自上揭違約金債權發生時起，迄
    至原告於110年4月14日向本院聲請支付命令為止，顯然尚未
    逾15年之消滅時效期間，被告就此部分所為之時效抗辯，為
    無理由。
五、綜上，原告依電信服務使用契約及債權讓與之法律關係，請
    求被告給付8,725元，及自109年9月11日起至清償日止，按
    年息百分之5計算之利息，為有理由，應予准許；其逾此範
    圍之請求，為無理由，應予駁回。
六、訴訟費用即第一審裁判費1,000元，由被告負擔400元（計算
    式：1,000元×8,725元/21,813元＝400元，元以下四捨五入）
    ，餘由原告負擔。
七、本判決原告勝訴部分，係適用小額訴訟程序所為被告敗訴之
    判決，依民事訴訟法第436條之20之規定，應依職權宣告假
    執行，並依職權宣告被告預供擔保得免為假執行。
參、據上論結，本件原告之訴為一部有理由、一部無理由，依民
    事訴訟法第436條之23、第436條之19第1項、第436條之20、
    第436條第2項、第392條第2項、第79條、第87條第1項判決
    如主文。
中　　華　　民　　國　　110 　年　　8 　　月　　18　　日
                  基隆簡易庭法　官　高偉文
以上正本係照原本作成。
對於本件判決如有不服，應於收受送達後20日內向本院提出上訴
書狀，上訴於本院合議庭，並按他造當事人之人數附具繕本。
當事人之上訴，非以判決違背法令為理由不得為之，上訴狀應記
載上訴理由，表明下列各款事項：
㈠原判決所違背之法令及其具體內容。
㈡依訴訟資料可認為原判決有違背法令之具體事實。如委任律師
  提起上訴者，應一併繳納上訴審裁判費。
中　　華　　民　　國　　110 　年　　 8　　月　　18　　日
                            書記官　 蕭靖蓉